臺灣新竹地方法院行政訴訟判決　
111年度交字第30號
原      告  盧芊彤  
被      告  交通部公路總局新竹區監理所

代  表  人  吳季娟
上列當事人間交通裁決事件，原告不服被告民國110年12月21日
竹監裁字第50-ZBA000000、50-ZBA000000、50-E00000000、50-E
00000000號裁決，提起行政訴訟，本院判決如下：
    主  文
附表編號2所示之原處分應予撤銷。
原告其餘之訴駁回。
訴訟費用新臺幣參佰元由原告負擔四分之三，餘由被告負擔。被
告應給付原告新臺幣柒拾伍元。
    事實及理由
壹、程序事項：
    本件因係原告不服被告所為道路交通管理處罰條例第8條之
    裁決，而提起之撤銷訴訟，屬行政訴訟法第237條之1第1項
    第1款所稱交通裁決事件，本院應適用交通裁決事件訴訟程
    序，且本件事證明確，爰依同法第237條之7規定，不經言詞
    辯論逕行裁判。
貳、實體事項
一、事實概要：
    原告駕駛其所有000-0000號車(下稱系爭車輛)於110年9月2 
    2日18時8分至18時10分許，行經國道1號北向91.4公里處、
    國道1號北向91公里匝道處、新竹縣竹北市153光明六路處，
    分別因即附表編號1-4所示違規行為，經民眾檢舉，內政部
    警政署國道公路警察局第二公路警察大隊及新竹縣政府警察
    局竹北分局分別於110年10月6日、同年10月12日以逕行舉發
    國道警交字第ZBA000000、ZBA000000號及竹縣警交字第E000
    00000、E00000000號違規通知單逕行舉發，原告提出陳述，
    經舉發單位函復被告違規屬實，被告於110年12月21日竹監
    裁字第50-ZBA000000、50-ZBA000000、50-E00000000、50-E
    00000000號裁決書（下稱原處分A、B、C、D，如附表編號1-
    4所示），就附表編號1及2部分各裁處原告罰鍰新臺幣（下
    同）3000元，並記違規點數1點（總計罰鍰新臺幣6000元整
    ，並記違規點數2點）；就附表編號3部分裁處原告罰鍰1200
    元；附表編號4部分裁處原告罰鍰600元。原告不服，提起本
    件行政訴訟。
二、本件原告主張略以：本人自竹北交流道下高速公路的800公 
    尺路途中，於2分鐘内被檢舉魔人貼身跟拍，共開出4張罰 
    單。根據處罰條例違規時間未逾6分鐘，僅已舉發一次為限 
    。並聲明：原處分撤銷，訴訟費用由被告負擔。
三、被告則答辯略以：
（一）案經國道二隊110年11月8日以國道警二交字第1102706761
      號函覆略以…二、依據相關文號及函釋臚列如下：•••（五
      ）交通部107年9月21日交路字第1070026758號函釋略以：
      倘其行為係二以上違規行為，仍應依處理細則第3 條第1
      項規定分別舉發。（六）交通部及内政部於105年8月31日
      以交路字第10550113735號、台内警字第1050872214號令
      修正，有關處理細則第2 條附表修正總說明略以：「…… 
      高速公路及快速公路交通管制規則第十一條亦修正臚列未
      依規定使用方向燈屬未依規定變換車道之違規行為，應依
      條例第三十三條第一項第四款處罰。」。三、有關國道警
      交字第ZBA000000號違規單部分，案經審視檢舉人提供影
      像，旨揭車輛於違規時地，由外側車道變換至出口減速車
      道，未依規定全程使用方向燈屬實。四、有關國道警交字
      第 ZBA384582號違規單部分，案經審視檢舉人提供影像，
      旨揭車輛於違規時地，由出口減速車道變換至出口減速右
      側車道，未依規定全程使用方向燈屬實。五、本案係二以
      上違規行為，爰按前揭規定分別舉發。
（二）另竹北分局110年11月8日以竹縣北警交字第1103602454號
      、111年3月1日以竹縣北警交字第1113600418號函覆略以
      ，…三、本案係民眾於110年9月22日向本分局檢舉系統檢
      舉旨揭車輛，並經檢視舉發影片，旨揭車輛於110年9月22
      日在竹北市光明六路中外側車道變換至外側車道未顯示右
      邊方向燈，又於竹北市光明六路中間車道跨 越槽化線至
      中外側車道，已違反上述相關規定。四 、… 旨揭車輛上
      開行為屬二個違規行為，其所違反態樣、相關規定之構成
      要件、立法目的、處罰目的及保護之法益均不同，難以適
      用前揭處罰條例第85條之1第2項規定等語。
（三）經檢視本案採證資料，行車紀錄器影像時間2021/09/22 1
      8 : 07 : 53-18 : 08 : 0 7 ，斯 時 夜 間 無 雨 ，可
      見原告駕駛系爭車輛行驶 於 外 側 車 道 ，其於跨越穿
      越虛線變換車道至出口減速車道時，未依規定使用右側方
      向燈（單號：ZBA384581)，2021/09/22 18 : 08 :08-18 
      : 08 : 18，可見原告車輛行駛於出口減速車道，於跨越
      穿越虛線變換車道至出口減速之右側車道時，未依規定使
      用右側方向燈（單號 ：ZBA384582)，復於 2021/09/22 1
      8 : 10 : 15-18 : 10 : 2 2 ，原告車輛行駛於中外側車
      道，於變換車道至外側車道時，未依規定使用右側方向燈
      （單 號 ：E00000000)，2021/09/22 18 : 10 : 30-18 :
       10 :3 4 ，原 告 車輛行駛於直行車道，於變換車道至
      中外側車道時，違規跨越槽化線行駛（單號：E00000000)
      。由上開影像觀之，本案原告上揭未依規定使用方向燈、
      變換車道不依標線指示行駛等違規情形清晰可辨，並有連
      續錄影採證資料可稽，顯已違反處罰條例及道安規則相關
       規定，違規事實甚明；爰此，本所認本案應依法接受裁
      處
（四）處罰條例第7條之1與第7條之2立法歷程與增修意旨有別，
      應不得類推適用：
   1.處罰條例第85條之1係於86年1月22日所增訂，其增訂之立
     法理由係緣於交通違規狀態若持續不改正，因無連續舉發 
     之明文，故增訂本條以杜流弊，另鑑於警力有限及民眾取 
     巧違規成性，為交通秩序混亂原因之一，民眾如能利用適
     當管道檢舉交通違規，除可彌補警力之不足外，亦將產生
     極大之嚇阻效果之立法目的，立法者乃於86年1月22日同時
     增訂處罰條例第7條之1規定，嗣於91年7月3日始增訂處罰
     條例第7條之2規定，即將處理細則第23條得逕行舉發之規 
     定，基於法律保留原則，而將之法律明文化，同時並將原
     本規範在處理細則第12條有關於逕行舉發案件得連續舉發
     之規定，亦同於91年7月3日增訂在處罰條例第85條之1第2 
     項規定中，顯見立法者就處罰條例第85條之1第2項規定，
     係為配合同一時期增訂同條例第7條之2有關逕行舉發所併
     增訂，而有意未將當時已有規定在案之同條例第7條之1納
     入涵蓋適用之範圍；此從探究處罰條例第7條之1及第7條 
     之2，就其二者，本質上之差異而論，處罰條例第7條之1 
     規定，在彌補警力實務現況之不足，並為達成嚇阻效果，
     而以此規定鼓勵一般民眾能利用適當管道檢舉交通違規，
     俾維交通安全秩序，至於處罰條例第7條之2規定，則係當
     場不能或不宜攔截特定交通違規案件時，透過國家公權力
     之執勤員警為製單逕行舉發案件，故立法者在增訂此涉有
     國家公權力行使色彩之處罰條例第7條之2規定同時，乃一
     併增訂同條例第85條之1第2項規定，而就符合上開條例第7
      條 之 2 所規定為舉發機關公權力行使之逕行舉發案件限
     制其連續舉發之要件，而就本質上非公權力行使之一般民
     眾檢舉舉發之7條之1案件，為不同之處理，故而未納入同
     條例第85條之1第2項予以規範，為其有意之排除（臺灣苗 
     栗地方法院107年度交字第12號判決意旨參照）。
   2.處罰條例第85條之1第2項本即規範「不遵守責令改正」或 
     「無法當場責令改正」之情形，乃立法者對於違規事實一 
     直存在之行為，考量該違規事實之存在對公益或公共秩序 
     確有影響，除使主管機關得以強制執行之方法及時除去該 
     違規事實外，並得藉舉發其違規事實之次數，作為認定其 
     違規行為之次數，從而對此多次違規行為得予以多次處罰 
     ，以加強道路交通管理及維護交通秩序。爰 此 ，處罰條
     例第85條之1第2項及處理細則第13條第3項及第4項所定情
     節得連續舉發情形（6分鐘、6公里或1個路口以上；未能移
     置違停車輛每逾2小時），係屬於處罰條例第7條之2及處 
     理細則第10條第2項第2款「逕行舉發」情形 ，與處罰 條
     例第7條之1及處理細則第10條第2項第5款「民眾檢舉舉發
     」情形不同，應不得類推適用。
（五）按行政罰法第25條及處理細則第3條規定，本案4件違規行
      為均屬「自然單一行為」，應分別評價、處罰：
   1.按法務部102年1月23日法律字第10100258120號函及104年1
     2月15日法制字第10402521270號函意旨，違法行為究應評
     價為「一行為」或「數行為」並非僅就法規與法規間關連
     或抽象事實予以抽象判斷，必須就具體個案事實情節依據
     行為人主觀犯意、構成要件實現、受侵害法益及所侵害法 
     律效果，斟酌被違反行政法上義務條文文義、立法意旨、
     制裁意義、期待可能性與社會通念等因素綜合判斷決定。
     行為人違法之行為如評價為一行為（包括「自然一行為」
     與 「法律上一行為」） ，縱違反數個行政法上義務規定 
     ，亦僅能依行政罰法第24條規定裁罰；如認係數行為則應
     依同法第25條規定分別處罰，本案違反處罰條例第 33條第
     1項第4款規定之行為」，若能視為「法律上一行為」，即
     得為一次處分；若無法視為「法律上一行為」，而屬「數
     行為」，其合併為一次處分，即有違行政罰法第25條應分
     別處罰之規定。
   2.依司法院釋字第604號解釋意旨：處罰條例係為加強道路交
      通管理，維護交通秩序，確保交通安全而制定，依86年1 
     月22日增訂公布第85條之1規定，係對於汽車駕駛人違反同
     條例第56條第1項各款而為違規停車之行為，得為連續認定
     及通知其違規事件之規定，乃立法者對於違規事實一直存
     在之行為，考量該違規事實之存在對公益或公共秩序確有 
     影響，除使主管機關得以強制執行之方法及時除去該違規 
     事實外，並得藉舉發其違規事實之次數，作為認定其違規
     行為之次數，從而對此多次違規行為得予以多次處罰，並
     不生一行為二罰之問題，故與法治國家一行為不二罰之 原
      則 ，並 無 牴 觸 ；立法者固得以法律規定行政機關執
     法人員得以連續舉發及隨同多次處罰之遏阻作用以達成行
     政管制之目的，但仍須符合憲法第23條之比例原則及法律
     授 權明確性原則，鑑於交通違規之動態與特性，則立法者
     欲藉連續舉發以警惕及遏阻違規行為人任由違規事實繼續
     存 在者，得授權主管機關考量道路交通安全等相關因素，
     將連續舉發之條件及前後舉發之間隔及期間以命令為明確
     之 規範。則綜合上述法規範暨大法官解釋旨趣，在行政秩
     序罰領域所適用之「一行為不二罰原則」，其所稱之一行 
     為 ，固應不以自然單一行為為限，亦可包括法律上單一行
      為 ；蓋自然單一行為因破壞行政秩序，自不問其違反同
     一或不同行政法上義務之規定，均應分別處罰，且秩序罰
     重在 行政管制目的之達成，故不能排除在特定事務領域，
     有透 過立法，將某類型自然單一行為「切割」成數個法律
     的 單一行為，進而分別評價、處罰，始能達成行政管制目
     的 。是處罰條例之行政秩序罰，除第85條之1第2項透過立
     法 將自然單一行為切割為數個「法律上單一行為」，得予
     分 別評價、處罰外；餘其他違規事實，應界限在「自然單
     一行為」，並評價其行為次數，以辨明有無一行為不二罰
     原則之適用（臺灣臺北地方法院109年度交字第515號判決
     意旨參照）。
（六）綜上所陳之，原告4次違規行為（含未依規定使用方向燈
      、變換車道 不依標線指示行駛），倶未遵守高速公路及
      快速公路交通管制規則、處罰條例及道安規則有關之規範
      ，主觀上當得認具可非難性及可歸責性，處罰條例依 其
      立法目的，即在為加強道路交通管理，維護交通秩序 ，
      確保交通安全。其中有關駕駛人行為應遵守之規定，本即
      都有其特別規範之安全理由，其中有關行進間之變換車道
      或轉彎，必須使用方向燈提醒其他用路人。於道路上未依
      規定使用方向燈，造成附近行駛車輛無法事先瞭解原告車
      輛之行車動向，易反應不及導致嚴重交通事故，於交通事
      故肇因中名列前茅，立法院已於108年5月3日通過處罰條
      例修正案，並於同年10月1日施行「加重處罰 」轉彎 或
      變換車道前，未依規定使用方向燈之違規態樣，顯見當局
      對於正確使用方向燈之重視。原告於高速公路及平面道路
      不同時 、地及車道間變換車道未依規定使用方向燈、變
      換車道不依標線指示行駛之行為，均已違反處罰條例及道
      安規則甚明。按處理細則第3條規定，二以上違反道路 交
      通管理之行為，應分別舉發、處罰，本案既經舉發單位查
      證違規屬實，本所依相關法規裁處應屬適法，爰本案原告
      之訴為無理由，請依法駁回原告之訴，以維法紀。並聲明
      ：駁回原告之訴；訴訟費用由原告負擔。
四、本件之爭點應為：系爭4件原處分屬2分鐘內所為之連續裁罰
    ，被告機關所為裁罰是否有逾越比例原則之情事？茲析論如
    下。　　　
五、本院之判斷：
  （一）按汽車行駛於高速公路、快速公路或設站管制之道路，
        不遵使用限制、禁止、行車管制及管理事項之管制規則
        而有未依規定變換車道之行為者，處汽車駕駛人3,000
        元以上6,000元以下罰鍰；汽車駕駛人有處罰條例第33
        條第1項情形者，除依原條款處罰鍰外，並記違規點數1
        點，處罰條例第33條第1項第4款、第63條第1項第1款分
        別定有明文。次按，同條例第42條規定：「汽車駕駛 
        人，不依規定使用燈光者，處新臺幣一千二百元以上三
        千六百元以下罰鍰。」 、同條例第48條第2項第3款規 
        定 ：「汽車駕駛人轉彎或變換車道時，有下列情形之 
        一者，處新臺幣六百元以上一千八百元以下罰鍰：二 
        、不依標誌、標線、號誌指示。」，而汽車駕駛人有處
        罰條例第48條情形者，除依原條款處罰鍰外，並記違規
        點數1點，處罰條例第63條第1項第1款亦定有明文。又
　　　　處罰條例第7條之2之逕行舉發案件有「逕行舉發汽車行
        車速度超過規定之最高速限或低於規定之最低速度或有
        第33條第1項、第2項之情形，其違規地點相距6公里以
        上、違規時間相隔6分鐘以上或行駛經過一個路口以上
        。但其違規地點在隧道內者，不在此限」情形者，得連
        續舉發，同條例第85條之1第2項第1款規定甚明。
  （二）又按，「立法者固得以法律規定行政機關執法人員得以
        連續舉發及隨同多次處罰之遏阻作用以達成行政管制之
        目的，但仍須符合憲法第二十三條之比例原則及法律授
        權明確性原則。申言之，以連續舉發之方式，對違規事
        實繼續之違規行為，藉舉發其違規事實之次數，評價及
        計算其法律上之違規次數，並予以多次處罰，藉多次處
        罰之遏阻作用，以防制違規事實繼續發生，此種手段有
        助於目的之達成，對維護交通秩序、確保交通安全之目
        的而言，在客觀條件之限制下，更有其必要性及實效性
        。惟每次舉發既然各別構成一次違規行為，則連續舉發
        之間隔期間是否過密，以致多次處罰是否過當，仍須審
        酌是否符合憲法上之比例原則。」（司法院釋字第604
        號解釋理由書參照）。再按，「第七條之二之逕行舉發
        案件有下列情形之一者，得連續舉發：一、逕行舉發汽
        車行車速度超過規定之最高速限或低於規定之最低速度
        或有第三十三條第一項、第二項之情形，其違規地點相
        距六公里以上、違規時間相隔六分鐘以上或行駛經過一
        個路口以上。但其違規地點在隧道內者，不在此限。」
        ，道路交通管理處罰條例第85條之1第2項第1款定有明
        文。準此，汽車駕駛人行駛高速公路數次未依規定變換
        車道（未依規定使用方向燈），如其違規地點相距未達
        6公里、違規時間相隔未達6分鐘或未行駛經過一個路口
        ，即不得連續舉發，此於交通勤務警察或依法令執行交
        通稽查任務人員依道路交通管理處罰條例第7條之2規定
        逕行舉發案件，固得直接適用，然公路主管或警察機關
        受理道路交通管理處罰條例第7條之1規定的民眾檢舉舉
        發案件，因同具當場不能製單舉發之情形，而有本質上
        之類似性，亦應類推適用上開規定，始符道路交通管理
        處罰條例第85條之1第2項第1款之規範意旨（臺北高等
        行政法院107年交上字第148號判決意旨、109年交上字
        第132號判決意旨參照）。簡言之，道路交通管理處罰
        條例第7條之1或第7條之2規定，均是基於維護交通安全
        及建置規範而設之相關規定，其僅係針對舉發方式分別
        予以說明，況探其二者本質上僅屬取得證據或獲得違規
        資訊方式之不同，應不足造成差別待遇之效果，可認定
        其核心本質應屬相同，故參照釋字第604號之意旨及精
        神，道路交通管理處罰條例第85條之1第2項第1款之規
        範不論於道路交通管理處罰條例第7條之1經民眾檢舉所
        為之職權舉發或同條例第7條之2由警察機關等舉發機關
        所為之當場舉發或逕行舉發等情形，皆有適用，始符公
        平。
  （三）經查，原告有於附表編號1-4所示時、地，有之違規情
        事，有舉發違反道路交通管理事件通知單、陳述單、檢
        舉違規案件明細、原處分書、送達證書及採證光碟等在
        卷可參（第79-171頁），此部分違規事實業據原告不爭
        執（參見原告起訴狀），綜上，此4部分違規事實堪認
        屬實。
  （四）原告主張連續舉發，被告裁罰4次顯有違反比例原則云
        云，查原告於附表編號1-2之時、地分別有2次違規行為
        ，經民眾舉發並經被告以違反處罰條例第33條第1項第4
        款規定開立系爭2件裁決書，既為兩造所不爭執，觀諸
        本件原告違規事實分別係發生於110年9月22日18時08分
        、同日18時08許，違規地點分屬國道1號北向91.4公里
        及國道1號北向91公里處，原告固然於6公里範圍內有2
        次未依規定變換車道之違規行為，然觀諸2次違規行為
        之違規地點均相距不到6公里、違規時間相隔1分鐘不到
        ，即2次違規行為相隔未達6公里以上之距離或6分鐘以
        上之時間，且違反者均係同一條項款規定（道路交通管
        理處罰條例第33條第1項第4款），觀諸處罰條例第85條
        之1第2項第1款規定及立法意旨，並參酌大法官會議釋
        字第604號解釋之意旨，不論民眾檢舉或逕行舉發均應
        符合比例原則，故內政部警政署國道公路警察局自不得
        對原告連續舉發，亦即僅得對原告舉發附表編號1所示
        之違規行為，不得再舉發附表編號2所示之違規行為。
        因此，內政部警政署國道公路警察局就原告附表編號1-
        2所示違規行為對原告開立2張舉發單，顯違反處罰條例
        第85條之1第2項第1款規定，而被告機關以分次處罰，
        即屬裁罰過當而與比例原則未符，應類推適用道路交通
        管理處罰條例第85條之1第2項第1款規定，處罰1次為已
        足，就原告附表編號2所示違規行為所為之B處分，即有
        違誤，應予撤銷。
  （五）另查，本件原告4件違規行為二次在高速公路（附表編
        號1、2）、二次在一般道路（附表編號3、4），被告分
        別依據道路交通管理處罰條例第33條第1項第4款（附表
        編號1、2）、第42條（附表編號3）及第48條第1項第2
        款（附表編號4）規定處罰，而道交條例第85條之1第2
        項第1款規定，僅限於違反同條例第33條第1、2項時方
        得援引適用，本件雖經民眾檢舉，惟並不屬該條文所欲
        禁止連續舉發之違規事項，自無從適用。是被告所為本
        件如附表編號3、4二次處分之裁罰，核無違誤，原處分
        均係屬合法。
　（六）綜上，本件如附表所示編號1-2所示二張舉發通知單均
        係以行駛高速公路未依規定變換車道經民眾檢舉而舉發
        ，且被告所為原處分亦均認係違反道交條例第33條第1
        項第4款「行駛高速公路未依規定變換車道」規定論罰
        。審酌原告先後二次如附表編號1-2所示之違規行為，
        其違規時間分別間隔未達1分鐘，其二次違規行為共計
        於1分鐘內所為，其違規地點相距亦顯在6公里內，揆諸
        上開說明，本件自不得連續舉發，本件僅得對原告裁罰
        一次（即附表編號1），發生在後之違規（即附表編號2
        ）即禁止連續舉發裁罰。至原告所為之附表編號1所示
        違規行為，被告就該違規行為對原告裁處罰鍰3000元並
        記違規點數1點本屬合法有據，是被告如附表編號1所示
        之A處分，核無違誤，原告訴請撤銷此部分處分，洵屬
        無據。
六、綜上所述，原告所為之附表編號1-4違規行為經民眾以科學
    儀器取得證據資料，向舉發單位檢舉，經舉發單位查證屬實
    後，依處罰條例第7條之2規定逕行舉發，類推適用處罰條例
    第85條之1第2項第1款之規定。從而，原告為附表編號1之違
    規行為後，未達6公里以上距離或6分鐘以上時間再為附表編
    號2之相同類型之2違規行為，被告即不得對原告所為之附表
    編號2違規行為裁處B處分，被告所為B處分，顯有違誤，應
    予撤銷；至被告就附表編號1所為、依處罰條例第33條第1項
    第4款、第63條第1項第1款（原處分漏載第1款）規定，對原
    告裁處罰鍰3000元、記違規點數1點之A處分；就附表編號3
    所為、依處罰條例第42條、第65條第1項第3款規定，對原告
    裁處罰鍰1200元之C處分；及就附表編號4所為、依處罰條例
    第48條、第65條第1項第3款規定，對原告裁處罰鍰600元之D
    處分，則無違誤，亦即原告訴請撤銷如附表編號1、3、4所
    示之處分，為無理由，應予駁回。　　
七、本件事證已臻明確，兩造其餘攻擊、防禦方法及所提證據，
    經核均與判決結果不生影響，爰不一一論列，併此敘明。
八、本件第一審裁判費為300元，原告部分勝訴部分敗訴，依行
    政訴訟法第104條準用民事訴訟法第79條規定，由原告負擔4
    分之3，被告負擔4分之1，並依行政訴訟法第104條規定準用
    民事訴訟法第93條規定，確定第一審訴訟費用額如主文第3
    項所示。　　
中　　華　　民　　國　　111 　年　　6 　　月　　29　　日
                  行政訴訟庭　法　官　李毓華 
以上正本係照原本作成。
如不服本判決，應於判決送達後20日內，向本院提出上訴狀並表
明上訴理由（原判決所違背之法令及其具體內容或依訴訟資料可
認為原判決有違背法令之具體事實），其未載明上訴理由者，應
於提出上訴後20日內向本院補提理由書（上訴狀及上訴理由書均
須按他造人數附繕本，如未按期補提上訴理由書，則逕予駁回上
訴），並應繳納上訴裁判費新臺幣750元。
中　　華　　民　　國　　111 　年　　7 　　月　　1 　　日
                              書記官  劉文倩  

附表
編號 違規時間（民國） 違規地點 舉發單 裁決書（處分） 1 110年9月22日18時8分 國道1號北向91.4公里處 110年10月6日國道警交字第ZBA384581號舉發違反道路交通管理事件通知單（A舉發單） 110年12月21 日竹監裁字第 50-ZBA000000 號違反道路交 通管理事件裁 決書（A處 分） 2 110年9月22日18時8分 國道1號北向91公里處 110年10月6日國道警交字第ZBA384582號舉發違反道路交通管理事件通知單（B舉發單） 110年12月21 日竹監裁字第 50-ZBA384582 號違反道路交 通管理事件裁 決書（B處 分） 3 110年9月22日18時10分 新竹縣竹 北市光明 六路 110年10月12日竹縣警交字第E00000000號號舉發違反道路交通管理事件通知單（C舉發單） 110年12月21 日竹監裁字第50-E00000000號違反道路交通管理事件裁決書（C處分） 4 110年9月22日18時10分 新竹縣竹 北市光明 六路 110年10月12日竹縣警交字第E00000000號號舉發違反道路交通管理事件通知單（D舉發單） 110年12月21 日竹監裁字第50-E00000000號違反道路交通管理事件裁決書（D處分）